臺灣高等法院民事裁定
                                    108年度家抗字第119號
抗  告  人  楊翠煌  
            楊榮鍾  
上列抗告人因與相對人楊榮欽間塗銷所有權移轉登記等事件，對
於中華民國108年9月20日臺灣新北地方法院107年度家繼訴字第2
1號所為裁定提起抗告，本院裁定如下： 
    主  文
抗告駁回。    
抗告訴訟費用由抗告人負擔。 
    理  由
一、按計算上訴利益，應就上訴聲明範圍內之訴訟標的，以起訴
    時之交易價額核定之。此觀民事訴訟法第77條之1第2 項規
    定自明。上開規定，依家事事件法第51條規定，於家事訴訟
    事件準用之。
二、本件抗告人及原審共同原告楊翠玲（下合稱楊榮鍾等3人）
    起訴主張：原判決附表（下稱附表）一所示之不動產為兩造
    之母親楊廖玉貴、楊榮鍾等3人及相對人等繼承而公同共有
    ，相對人於民國106年4月27日逕向新北市永和地政事務所辦
    理遺囑繼承登記，侵害其等因繼承而取得之財產權（公同共
    有權），爰先位依民法第767條之規定，請求相對人塗銷如
    附表一所示之不動產繼承登記，併依民法第179條、第184條
    第1、2項之規定，附帶請求不當得利（或損害金）；如認先
    位主張無理由，則備位依民法第1225條規定行使扣減權，並
    依民法第179條、第767條規定，請求相對人塗銷附表一、二
    所示之不動產繼承登記。原法院駁回楊榮鍾等3人先位之訴
    ，判准備位之請求，楊榮鍾等3人聲明不服，提起上訴，未
    據繳納第二審裁判費，經原裁定核定訴訟標的價額為新臺幣
    （下同）3,205萬9,029元，並命抗告人應於5日內繳納第二
    審裁判費18萬1,312元，逾期不繳，即駁回其上訴。抗告人
    不服，提起本件抗告，抗告意旨略以：抗告人已獲備位勝訴
    判決，僅對先位之訴聲明不服，其上訴利益應扣除備位勝訴
    部分，爰請求廢棄原裁定云云。
三、經查，楊榮鍾等3人對於原判決關於駁回其先位之訴部分，
    提起上訴，請求相對人塗銷附表一所示房地之繼承登記，及
    附帶請求損害賠償、不當得利。訴訟標的價額應以楊榮鍾等
    3人塗銷附表一所示不動產繼承登記後所受利益為準，不併
    算損害賠償、不當得利金額。原裁定依楊榮鍾等3人所陳報
    之不動產實價登錄資料（見原審卷第140-147頁），認附表
    一所示不動產起訴時之交易價額為3,205萬9,029元，楊榮鍾
    等3人應繼分共3/5，則其上訴之訴訟標的價額為1,923萬5,4
    17元（計算式：32,059,029×3/5＝19,235,417元，小數點以
    下四捨五入）並無不合。抗告意旨指摘原裁定此部分不當，
    為無理由，應予駁回。
四、另按訴訟程序進行中所為之裁定，除別有規定外，不得抗告
    ，民事訴訟法第483條定有明文。法院所為命當事人補繳裁
    判費之裁定，係訴訟進行中所為之裁定，依上開規定，自在
    不得抗告之列。抗告另對原法院命其補繳第二審裁判費部分
    提起抗告，揆諸上開說明，姑不論原裁定就此部分有無違誤
    ，均不得抗告，抗告人對之提起抗告，自不合法，亦應駁回
    。
五、據上論結，本件抗告一部為無理由，一部為不合法，爰裁定
    如主文。
中　　華　　民　　國　　108 　年　　12　　月　　31　　日
                  家事法庭    
                      審判長法  官　蘇芹英
                            法  官　陳君鳳　
                            法  官　賴劍毅
正本係照原本作成。
本裁定除以適用法規顯有錯誤為理由外，不得再抗告。如提起再
抗告，應於收受送達後10日內委任律師為代理人向本院提出再抗
告狀。並繳納再抗告費新臺幣１千元。
中　　華　　民　　國　　108 　年　　12　　月　　31　　日
  　　　　　　　　　　　　　書記官  林桂玉